【裁判字號】    98,交聲,926
【裁判日期】    981030
【裁判案由】    違反道路交通管理處罰條例聲明異議
【裁判全文】
臺灣士林地方法院交通事件裁定
原處分機關  臺北市交通事件裁決所
異  議  人
即受處分人  甲○○
上列受處分人因違反道路交通管理處罰條例案件，對於臺北市交
通事件裁決所民國98年7 月28日所為之處分（原處分案號：北市
裁罰字第裁22-AEX950438號），聲明異議，本院裁定如下：
    主  文
異議駁回。
    理  由
一、按汽車駕駛人，行經有燈光號誌管制之交岔路口闖紅燈者，
    處新臺幣（下同）1,800 元以上5,400 元以下罰鍰，道路交
    通管理處罰條例第53條第1 項定有明文。又有第53條情形之
    一者，記違規點數3 點，同條例第63條第1 項第3 款亦有明
    文規定。次按，道路交通管理處罰條例所稱之汽車，依該條
    例第3 條第8 款之規定，包含機器腳踏車（即機車）在內。
二、原處分意旨略以：受處分人甲○○於民國98年7 月13日10時
    2 8 分許，騎乘車牌號碼AWH-609 號重型機車，行經臺北市
    ○○路與華榮街口，經警舉發有紅燈左轉之違規，原處分機
    關以受處分人違規事實明確，有「駕車行經有燈光號誌管制
    之交岔路口闖紅燈」之違規，依道路交通管理處罰條例第53
    條第1 項、第63條第1 項之規定，裁處罰鍰1,800 元，並記
    違規點數3 點等語。
三、異議意旨則以：伊騎乘上開機車，是先停在臺北市○○區○
    ○路307號前，等待往華榮街方向之號誌轉變成綠燈，又因
    該路口有劃設行人穿越道，伊等該燈號轉變成綠燈後，才以
    牽機車之方式往華榮街方向前進，並無紅燈左轉之違規云云
    。
四、經查：
  (一)受處分人雖以前詞置辯，然證人即查獲本件違規之臺北市政
    府警察局士林分局文林派出所員警林以軒到庭證述受處分人
    違規及本件舉發之情形：「當時伊是在金融機構簽完巡邏單
    後，在華榮街路口守望，當時華榮街這邊是綠燈，所以中正
    路那側就是紅燈，行人穿越道有一個紅燈停止線，當時看到
    受處分人在紅燈停止線之前，騎摩托車穿越停止線後穿越行
    人穿越道，她的車頭到中正路中間，因為她看到我在前方，
    所以下來牽摩托車，等她牽摩托車過來後，才請她出示證件
    ，並開立罰單。」等語（見本院98年9 月25日訊問筆錄第2
    頁）甚詳。嗣經本院詢問受處分人對於證人林以軒上開所述
    之意見，受處分人僅表示：沒有看到員警站在對面等語（見
    同上筆錄），並在證人庭呈之現場示意圖以紅筆註記牽機車
    前停等之位置（見本院卷第19頁）。參酌一般常情，如受處
    分人當時係停在其註記之位置（即員警站立點之對面），等
    待往華榮街方向之號誌轉變成綠燈，之後再以牽機車之方式
    往華榮街方向前進，則受處分人之視線應是始終正面朝員警
    站立之方向，以中正路不算寬的路幅，焉有未看到員警即
    本件證人林以軒之可能。因此，受處分人辯稱當時係停在所
    註記之位置等待燈號變換後，才牽機車往華榮街方向云云，
    均不足採。
  (二)本件證人林以軒既已就受處分人違規當時親身經歷之舉發經
    過作證，所證內容，為其目擊受處分人違規情節及舉發經過
    ，顯非一般憑空捏造證詞可擬。且證人與受處分人並不相識
    ，也無任何怨恨仇隙，故證人要無設詞誣陷受處分人之違規
    情事，進而招致偽證罪處罰之可能及必要。而受處分人前揭
    所辯，既不足採，從而，依證人林以軒之證詞已堪認受處分
    人有上開之交通違規。
五、綜上，本件受處分人確實有騎乘上開車輛，於上揭時、地有
    「駕車行經有燈光號誌管制之交岔路口闖紅燈」之違規事實
    。原處分機關依據首開道路交通管理處罰條例之規定，裁處
    罰鍰1,800元，並記違規點數3點，核無違誤。受處分人之異
    議為無理由，應予駁回。
六、據上論斷，依道路交通案件處理辦法第19條，裁定如主文。
中    華    民    國    98    年    10    月    30    日
                  交通法庭法  官  林政佑
以上正本證明與原本無異
如不服本裁定應於送達後5日內向本院提出抗告狀
                          書記官  蔡昀潔
中    華    民    國    98    年    10    月    30    日


司法院資訊處製作；財團法人民間司法改革基金會備份。
